【裁判字號】    99,司家聲,413
【裁判日期】    990622
【裁判案由】    核定遺產管理人報酬
【裁判全文】
臺灣高雄地方法院民事裁定           99年度司家聲字第413號
聲  請  人  洪錫鵬律師即被繼承人甲○○之遺產管理人
上聲請人聲請核定遺產管理人報酬事件，本院裁定如下：
    主  文
聲請人任被繼承人甲○○（男，民國○○○年○月○○○日生，
身分證統一編號：Ｚ000000000號）之遺產管理人之報
酬核定為新臺幣肆萬伍仟元。
程序費用新臺幣壹仟元由被繼承人甲○○之遺產負擔。
    理  由
一、按「遺產管理人，得請求報酬，其數額由親屬會議按其勞力
    及其與被繼承人之關係酌定之。」、「依本法之規定應開親
    屬會議時，由當事人、法定代理人或其他利害關係人召集之
    。」、「親屬會議不能召開或召開有困難時，依法應經親屬
    會議處理之事項，由有召集權人聲請法院處理之。」，民法
    第1183條、第1129條、第1132條第2 項前段分別定有明文。
二、聲請意旨略以：聲請人前經本院98年度司財管字第212 號民
    事裁定選任為為被繼承人甲○○之遺產管理人，嗣依本院99
    年度司家催字第228 號裁定為公示催告，並於民國99年6 月
    8 日刊登於太平洋日報，另聲請人向財政部高雄市國稅局申
    請被繼承人之94年度綜合所得稅各類所得資料清單、財產歸
    屬資料清單等，而被繼承人所有之不動產現已由債權人高雄
    市政府聲請本院強制執行，且定於99年6 月23日下午2 時30
    分實施第二次公開拍賣，茲因遺產管理人之報酬已難期待由
    親屬會議酌定，爰依法聲請本院酌定本件遺產管理人報酬，
    以便得迅向本院民事執行處聲請參與分配等語。
三、本件被繼承人甲○○死亡後，其繼承人均已拋棄繼承權，且
    未經親屬會議選定遺產管理人，經本院選任聲請人為被繼承
    人之遺產管理人等情，有聲請人提出之本院99年度司財管字
    第212 號民事裁定暨確定證明書附卷可稽，堪認為真實。準
    此，聲請人顯難召開親屬會議酌定其管理遺產之報酬，是其
    本於利害關係人之地位，聲請本院酌定報酬，洵屬有據。（
    二）聲請人主張之前揭事實，除上述裁定外，另據其提出本
    院99年度司家催字第228 號民事裁定、公示催告刊登廣告證
    明單、分類廣告費收據、財政部高雄市國稅局94年度綜合所
    得稅各類所得資料清單、財產歸屬資料清單、遺產稅信託課
    稅資料參考清單、全國贈與資料清單、本院民事執行處99年
    5 月20日雄院高97司執良字第86319 號通知等件影本為證，
    堪信為真實。（三）本院審酌：被繼承人之遺產有土地及建
    物各1 筆（高雄市○○區○○段383 地號及其上建物，門牌
    高雄市○○區○○街173 巷1 號5 樓），該房地之拍賣最低
    價額為2,216,000 元，有被繼承人之財產歸屬資料清單及本
    院民事執行處99年5 月20日雄院高97司執良字第86319 號函
    附卷可參。又被繼承人之債權人有高雄市政府，除此之外，
    尚無其他債權人陳報債權、債務或遺贈，足見其遺產法律關
    係尚屬單純，無其他繁瑣事務代處理，審酌聲請人處理上開
    事務及後續所需時間之久暫、耗費人力之程度及各債權人受
    償權利之保障等一切情狀，認聲請人任被繼承人甲○○遺產
    管理人之報酬金額，核定為45,000元（含已代墊費用），即
    屬適當，爰酌定如主文第1 項所示。
四、末按依法應由關係人（包括聲請人、相對人及其他利害關係
    人）負擔費用者，法院裁定命關係人負擔時，應一併確定其
    數額，非訟事件法第24條第1 項所明定。經核本件聲請事件
    ，應徵之程序費用為1,000 元，依非訟事件法第157 條規定
    ，應由遺產負擔，爰併予確定如主文第2 項所示，併此敘明
    。
五、依非訟事件法第157 條、第24條第1 項，裁定如主文。
六、如對本裁定抗告，須於裁定送達後10日之不變期間內，向本
    院提出抗告狀，並繳納抗告費新臺幣1,000 元。
中    華    民    國    99    年    6     月    22    日
                  家事法庭  司法事務官 宋佳蓁

司法院資訊處製作；財團法人民間司法改革基金會備份。
